臺灣臺中地方法院刑事判決　　　　　　　　　　　　　九十年度訴字第二九八五號
　　公　訴　人　台灣台中地方法院檢察署檢察官
　　被　　　告　乙○○
右列被告因毒品危害防制條例案件，經檢察官提起公訴（九十年度偵字第二八五四號
），本院判決如左：
    主  文
乙○○連續轉讓第一級毒品，處有期徒刑壹年肆月。
扣案之第一級毒品海洛因玖包（毛重約陸拾柒點捌公克）、摻有第一級毒品海洛因之
香煙壹支沒收銷燬之；空夾鍊袋肆大包、電子秤壹台沒收。
    事  實
一、乙○○曾因偽造文書案件，經本院判處有期徒刑一年，緩刑五年，於民國八十六
    年三月七日確定。仍不知悔改，復因染有施用第一級毒品海洛因惡習，而與丙○○共同出資合購海洛因施用，並以空夾鍊袋及電子秤分裝，竟基於轉讓海洛因之
    概括犯意，連續於九十年一、二月間，利用行動電話為連絡工具，在台中市○○
    路○段一七四號三樓三０三室居處及該址一樓之李茶莊泡沬紅茶店等處，多次無
    償提供海洛因予其友甲○○施用。嗣於九十年二月五日二十一時許，為警在台中
    市○○路九二三之一號集集泡沬紅茶店，查獲丁○○持有海洛因二包（毛重約十
    一‧二公克，係丙○○轉讓予丁○○）；後循線於同日二十二時三十五分許，在
    台中市○○路○段一七四號李茶莊泡沬紅茶店，查獲轉讓海洛因予丁○○之丙○○，當場在其身上起出海洛因一包（毛重約十八‧八公克）；又於同日二十三時
    五十分許，至台中市○○路○段一七四號三樓三０三室丙○○、乙○○居處化妝
    台下，起出海洛因一包（毛重約０‧三公克）、安非他命一包（毛重約０‧三公
    克）、空夾鍊袋三大包、電子秤一台及乙○○所有行動電話一支、ＳＩＭ卡三片
    ；另在該址三樓電梯間之飲水機後方起出海洛因五包（毛重約三十七‧五公克）
    、摻有海洛因之香煙一支、空夾鍊袋一大包，並查獲乙○○、甲○○（丙○○部
    分已結）。
二、案經台中市警察局移送台灣台中地方法院檢察署檢察官偵查起訴。
    理  由
一、訊據被告乙○○固供承與丙○○合購海洛因施用等情，惟否認轉讓第一級毒品犯
    行，辯稱伊未提供海洛因給甲○○施用云云，證人甲○○亦證稱不曾向被告拿海
    洛因云云以附和其說。惟查右揭犯罪事實，業據被告乙○○於警訊時坦承不諱，
    核與證人甲○○於警訊時證稱伊施用之海洛因係乙○○、丙○○所給，沒有代價
    ，約給過七、八次，每次均給約一支香煙的量等語相符（其中丙○○僅無償提供
    二次，業經丙○○供明），並有第一級毒品海洛因九包（毛重約六七‧八公克）
    、摻有海洛因之香煙一支、空夾鍊袋四大包、電子秤一台及行動電話一支、ＳＩ
    Ｍ卡三片扣案可稽。而證人甲○○於前開時地為警查獲，採其尿液送驗結果，嗎
    啡反應為陽性，並因施用毒品案件，經本院裁定送觀察勒戒，復有台中市衛生局
    煙毒尿液檢驗成績書及台灣高等法院被告全國前案紀錄表足憑，顯見被告之自白
    與事實相符。其在本院審理時翻異前供，否認轉讓海洛因予甲○○及證人甲○○
    附和其說之供述，無非飾卸及迴護之詞，均不足採，本件事證明確，被告犯行已
    堪認定。
二、核被告所為，係犯毒品危害防制條例第八條第一項之轉讓第一級毒品罪。被告持
    有第一級毒品之低度行為，已為轉讓之高度行為所吸收，不另論罪。又先後多次
    轉讓第一級毒品犯行，時間緊接，犯罪構成要件相同，顯係基於概括犯意為之，
    應依連續犯規定論以一罪，並加重其刑。爰審酌被告已有偽造文書前科，仍不知
    悔改及其犯罪動機、手段、所生危害、犯罪後態度等一切情狀，處以如主文所示
    之刑。扣案之第一級毒品海洛因九包（毛重約六七‧八公克）、摻有海洛因之香
    煙一支，應依毒品危害防制條例第十八條第一項前段諭知沒收銷燬之，而空夾鍊
    袋四大包、電子秤一台係被告與丙○○共同出資購買，為供犯罪所用之物，則依
    刑法第三十八條第一項第二款宣告沒收。另第二級毒品安非他命一包（毛重約０
    ‧三公克）與被告所犯轉讓第一級毒品罪無關，行動電話一支及ＳＩＭ卡三片，
    雖為被告所有，惟係現普遍通聯工具，與被告所犯轉讓第一級毒品罪非具必要關
    連性，均不宜宣告沒收，併予敘明。
三、公訴意旨另以：被告於九十年一、二月間，分別在台中市○○路○段一七四號三
    樓三０三室及該址一樓泡沬紅茶店等處，連續無償提供第一級毒品海洛因予丙○○施用多次，因認被告此部分行為亦涉有轉讓第一級毒品罪嫌等語。訊據被告堅
    詞否認此部分轉讓第一級毒品犯行，辯稱伊未提供海洛因予丙○○施用，丙○○
    係與伊合購海洛因施用等語，並經丙○○供述屬實，縱被告曾提供海洛因予丙○○，然該海洛因既係丙○○與被告合資所購，亦難認被告有轉讓第一級毒品犯意
    ，尚不能令負轉讓第一級毒品罪責。而公訴人認被告此部分行為，與其前開有罪
    部分，有連續犯之裁判上一罪關係，故不另為無罪之諭知。
據上論斷，應依刑事訴訟法第二百九十九條第一項前段，毒品危害防制條例第八條第
一項、第十八條第一項前段，刑法第十一條前段、第五十六條、第三十八條第一項第
二款，判決如主文。
中      華      民      國      九十一      年    三    月    二十八    日
                                        法  官  鍾  堯  航
右正本證明與原本無異。
如不服本判決，應於送達後十日內向本院提出上訴狀（須附繕本），上訴於台灣高等
法院台中分院。
                                        書記官
中      華      民      國      九十一      年      三    月    二十八  日
附錄本案論罪科刑法條全文
毒品危害防制條例第八條第一項：
轉讓第一級毒品者，處一年以上七年以下有期徒刑，得併科新台幣一百萬元以下罰金
。
